臺灣彰化地方法院刑事判決　　　　　　　　　　　　　　九十一年度易字第五七號
　　公　訴　人　臺灣彰化地方法院檢察署檢察官
　　被　　　告　甲○○
右列被告因違反毒品危害防制條例案件，經檢察官提起公訴 (九十年度毒偵字第四三
一九號)，本院判決如左：
    主文
甲○○施用第二級毒品，累犯，處有期徒刑壹年。
扣案之安非他命壹包（毛重約零點參公克）沒收消燬。
     事實
一、甲○○前因施用毒品案件，經送觀察、勒戒後，認無繼續施用毒品之傾向，經台
    灣彰化地方法院檢察署檢察官於民國（下同）八十七年七月二十七日以八十七年
    度偵字第六二五三號為不起訴處分確定；其後，復因施用第二級毒品甲基安非他
    命案件，經觀察、勒戒後，認有繼續施用毒品之傾向，除所涉刑事部分，經本院
    以八十八年易字第八五九號判處有期徒刑六月確定，甫於九十年七月三十日執行
    完畢，並經本院裁定送強制戒治，於強制戒治滿三月後，其成效經評定合格，無
    繼續戒治必要，復經本院以八十八年度毒聲字第八一四號裁定停止戒治，所餘戒
    治期間付保護管束，詎其於保護管束期間因違反保護管束情節重大，經本院以八
    十八年度毒聲字第一七七七號裁定撤銷停止戒治，令入戒治所執行殘餘期間，於
    八十九年三月二十六日執行完畢；惟甲○○又於八十九年間因施用毒品案件，經
    本院以八十九年度易字第一七０三判決判處有期徒刑十月確定，並經本院以八十
    九年度毒聲字第四一八二號裁定令入戒治處所施以強制戒治，嗣於強制戒治滿三
    月後，其成效經評定合格，無繼續戒治必要，經本院以九十年度毒聲字第一００
    八號裁定停止戒治，所餘戒治期間付保護管束。詎其出戒治所後，竟仍不知悔改
    ，復基於施用第二級毒品之犯意，在九十年十月二十七日上午，在其位於彰化縣
    田中鎮○○里○○路○段三七０巷一０七號之住處，以將第二級毒品安非他命置
    放於玻璃吸食器中，外用火加以燒烤使成氣體後吸食之方式，施用第二級毒品安
    非他命一次，嗣經警於同年十月二十九日十四時五十分許，在彰化縣田中鎮○路
    里○○路段查獲，並扣得安非他命毛重零點三公克。
二、案經彰化縣警察局田中分局報請台灣彰化地方法院檢察署檢察官偵查起訴。
    理  由
一、右揭事實，業據被告甲○○於本院審理時坦承不諱，且其於九十年十月二十九日
    為警所採集之尿液，經送鑑驗確呈甲基安非他命陽性反應，有彰化縣衛生局九十
    年十一月五日煙檢字第九０三一五七號煙毒尿液檢驗成績書一紙附卷可稽，並有
    扣案之安非他命一包可資佐證，此除據被告供陳在卷外，亦有彰化縣警察局田中
    分局查獲涉嫌毒品危害防制條例毒品初步檢驗報告單一紙在卷可按，故核被告之
    自白與事實相符，堪以採信。另其雖於警訊及偵查中否認有施用第二級毒品之犯
    行，經查不惟與事實不符，又與前開自白相違，顯係淡化犯行之詞，不可採信。
    再查被告曾因施用毒品案件，經送觀察、勒戒後，認無繼續施用毒品之傾向，經
    台灣彰化地方法院檢察署檢察官於八十七年七月二十七日以八十七年度偵字第六
    二五三號為不起訴處分確定；其後，復因施用第二級毒品甲基安非他命案件，經
    觀察、勒戒後，認有繼續施用毒品之傾向，除所涉刑事部分，經本院以八十八年
    易字第八五九號判處有期徒刑六月確定，甫於九十年七月三十日執行完畢，並經
    本院裁定送強制戒治，於強制戒治滿三月後，其成效經評定合格，無繼續戒治必
    要，復經本院以八十八年度毒聲字第八一四號裁定停止戒治，所餘戒治期間付保
    護管束，詎其於保護管束期間因違反保護管束情節重大，經本院以八十八年度毒
    聲字第一七七七號裁定撤銷停止戒治，令入戒治所執行殘餘期間，於八十九年三
    月二十六日執行完畢；惟其又於八十九年間因施用毒品案件，經本院以八十九年
    度易字第一七０三判決判處有期徒刑十月確定，並經本院以八十九年度毒聲字第
    四一八二號裁定令入戒治處所施以強制戒治，嗣於強制戒治滿三月後，其成效經
    評定合格，無繼續戒治必要，經本院以九十年度毒聲字第一００八號裁定停止戒
    治，所餘戒治期間付保護管束等情，有台灣彰化地方法院檢察署八十七年度偵字
    第六二五三號不起訴處分書、本院八十八年度易字第八五九號、八十九年度易字
    第一七０三號判決及台灣彰化地方法院檢察署刑案資料查註紀錄表及台灣高等法
    院被告全國前案紀錄表等件在卷可參，其於五年內，三次以上犯毒品危害防制條
    例第十條第二項之施用第二級毒品罪，係屬三犯以上毒品危害防制條例第十條之
    罪。綜上所述，本件事證業已明確，被告之犯行，洵堪認定。
二、核被告所為，係犯毒品危害防制條例第十條第二項之施用第二級毒品罪。其持有
    毒品之低度行為，為施用之高度行為所吸收，不另論罪。又被告因違反毒品危害
    防制條例案件，經本院判處有期徒刑六月確定，甫於九十年七月三十日執行完畢
    之事實，有台灣彰化地方法院檢察署刑案資料查註紀錄表及台灣高等法院被告全
    國前案紀錄表等件在卷可參，其於受有期徒刑之執行完畢後，五年以內再犯有期
    徒刑以上之罪，為累犯，依法應加重其刑。爰審酌被告前曾有施用毒品犯行，經
    送觀察勒戒、強制戒治後，猶不知悔改，再施用毒品不輟，不僅戕害自身健康，
    更辜負國家將之視為病人，並施以長時間之戒治處遇之苦心，惟其對他人權益之
    侵害仍屬有限，於本院審理中已坦承其犯行，及其犯罪目的、手段等一切情狀，
    量處如主文所示之刑。末查扣案之安非他命一包（毛重零點三公克），係屬第二
    級毒品，爰依毒品危害防制條例第十八條第一項前段規定，沒收銷燬之。
據上論斷，應依刑事訴訟法第二百九十九條第一項前段，毒品危害防制條例第十條第
二項、第十八條第一項前段，刑法第十一條前段、第四十七條，判決如主文。
本案經檢察官詹昭書到庭執行職務。
中      華      民      國     九十一    年      三      月    十二     日
                             臺灣彰化地方法院刑事第一庭
                                       審判長法官  葉  榮  郎
                                             法官  吳  俊  螢
                                             法官  簡  璽  容
右正本證明與原本無異。
如不服本判決，應於判決送達後十日內向本院提出上訴狀（須附繕本）。
                                       法院書記官  王  惠  嬌
中      華      民      國     九十一    年      三      月    十四     日
毒品危害防制條例第十條第二項：
施用第二級毒品者，處三年以下有期徒刑。
